臺灣高等法院臺南分院刑事裁定
　　　　　　　　　　　　　　　　　　　110年度抗字第939號
抗  告  人  
即 受 刑人  廖偉博




上列抗告人即受刑人因聲請定其應執行刑案件，不服臺灣雲林地
方法院中華民國110年10月29日裁定（110年度聲字第837號），
提起抗告，本院裁定如下：
    主  文
抗告駁回。
    理  由
一、原裁定意旨略以：受刑人因違反槍砲彈藥刀械管制條例等案
    件，先後經判處如附表所示之刑，均分別確定，且各罪俱係
    於附表編號1所示判決確定日期（民國109年4月10日）前所
    為，原審法院為上開各案犯罪事實最後判決之法院。其中附
    表編號2、4所示之罪得易科罰金，其餘之罪不得易科罰金，
    已據受刑人於110年9月28日具狀請求檢察官就如附表所示之
    罪聲請合併定應執行刑，則聲請人（即檢察官）據此聲請定
    其應執行之刑，於法即無不合，應予准許。又受刑人所犯附
    表編號1至4所示之罪，固曾經原審法院110年度聲字第357號
    裁定就有期徒刑部分，定應執行刑有期徒刑5年，就罰金部
    分，定應執行刑罰金新臺幣（下同）7萬元確定，然仍得與
    附表編號5所示之罪合併定應執行之刑。爰斟酌受刑人各次
    犯罪之時間、情節、行為次數、行為方式、法益侵害情況、
    所犯罪名及罪質異同、加重效益，對於受刑人所犯數罪為整
    體非難評價，於不逾越內、外部界限之範圍，依刑事訴訟法
    第477條第1項，刑法第50條第1項但書第1款、第2項、第53
    條、第51條第5款、第7款、第42條第3項之規定，就有期徒
    刑部分，定應執行刑有期徒刑8年，就罰金部分，定應執行
    刑罰金13萬元，並諭知罰金如易服勞役，以1千元折算1日等
    語。
二、抗告意旨略以：數罪併罰定應執行刑，係採限制加重原則，
    並應受法律內、外部界限之拘束，及比例原則、公平原則之
    限制，宜注意刑罰邊際效應隨刑期而遞減，行為人所生痛苦
    程度隨刑期而遞增，考量行為人復歸社會之可能性，以達刑
    罰經濟及恤刑之目的。復應兼衡罪責相當及特別預防之刑罰
    目的，具體審酌整體犯罪過程之各罪關係，所侵害法益之專
    屬性或同一性，數罪對法益侵害之加重效應，及罪數所反應
    行為人人格及犯罪傾向等綜合判斷。受刑人初次犯案入獄服
    刑，此次刑期相加已逾10年，對於所有犯行皆坦承不諱，亦
    深感悔悟，受刑人家中祖母已逾90歲，兩名年幼子女尚在求
    學，家中經濟重擔皆落在受刑人妻子身上，請給予受刑人公
    平公正裁定，讓受刑人有再一次悔過向上，改過自新的機會
    ，重新量刑，給予最有利之裁定，俾受刑人早日重返社會，
    重新做人等語。
三、按「裁判確定前犯數罪者，併合處罰之。但有下列情形之一
    者，不在此限：得易科罰金之罪與不得易科罰金之罪。得
    易科罰金之罪與不得易服社會勞動之罪。得易服社會勞動
    之罪與不得易科罰金之罪。得易服社會勞動之罪與不得易
    服社會勞動之罪。」、「前項但書情形，受刑人請求檢察官
    聲請定應執行刑者，依第51條規定定之」；「數罪併罰，有
    二裁判以上者，依第51條之規定，定其應執行之刑。」；「
    數罪併罰，分別宣告其罪之刑，依下列各款定其應執行者：
    宣告多數有期徒刑者，於各刑中之最長期以上，各刑合併
    之刑期以下，定其刑期，但不得逾30年。宣告多數罰金者
    ，於各刑中之最多額以上，各刑合併之金額以下，定其金額
    。依第5款至前款所定之刑，併執行之。」，刑法第50條、
    第53條、第51條第5款、第7款、第9款前段分別定有明文。
    再刑事訴訟法第370條第2項、第3項，已針對第二審上訴案
    件之定應執行之刑，明定有不利益變更禁止原則之適用。而
    分屬不同案件之數罪併罰有應更定執行刑之情形，倘數罪之
    刑，曾經定其執行刑，再與其他裁判宣告之刑定其執行刑時
    ，在法理上亦應同受此原則之拘束，是以，另定之執行刑，
    其裁量所定之刑期，不得較重於前定之執行刑加計後裁判宣
    告之刑之總和（最高法院109年度台抗字第2050號裁定參照
    ）。又數罪併罰之定應執行之刑，係出於刑罰經濟與責罰相
    當之考量，乃對犯罪行為人本身及所犯各罪之總檢視，除應
    考量行為人所犯數罪反應出之人格特性，並應權衡審酌行為
    人之責任與整體刑法目的及相關刑事政策，在量刑權之法律
    拘束性原則下，依刑法第51條第5款之規定，採限制加重原
    則，以宣告各刑中之最長期為下限，各刑合併之刑期為上限
    ，但最長不得逾30年，資為量刑自由裁量權之外部界限，並
    應受法秩序理念規範之比例原則、平等原則、責罰相當原則
    、重複評價禁止原則等自由裁量權之內部抽象價值要求界限
    之支配，使以輕重得宜，罰當其責，俾符合法律授與裁量權
    之目的，以區別數罪併罰與單純數罪之不同，兼顧刑罰衡平
    原則。個案之裁量判斷，除非有全然喪失權衡意義或其裁量
    行使顯然有違比例、平等諸原則之裁量權濫用之情形，即不
    得任意指其為違法（最高法院102年度台抗字第589號裁定參
    照）。　　
四、經查：
　㈠受刑人所犯如附表編號1至5所示共計5罪，均經判決確定，各
    罪俱係於附表編號1所示判決確定日期（109年4月10日）前
    所為，其中附表編號2、4所處罪刑得易科罰金，附表編號1
    、3、5所處罪刑均不得易科罰金，原審法院為犯罪事實最後
    判決之法院（即附表編號5），有臺灣高等法院被告（即受
    刑人）前案紀錄表、附表所示各該判決書及受刑人110年9月
    28日請求檢察官就如附表所示之罪聲請合併定應執行刑之書
    狀在卷足憑，則檢察官據此聲請定應執行之刑，於法即無不
    合。
　㈡附表編號1至4所示罪刑，前經原審法院110年度聲字第357號
    裁定，就有期徒刑部分裁定應執行有期徒刑5年，就罰金部
    分裁定應執行罰金7萬元確定，亦有該裁定在卷，參之前揭
    說明，法院再為更定應執行刑時，有不利益變更禁止原則之
    適用。　
　㈢原審審核後，更正檢察官聲請書附表編號1、3、5犯罪日期如
    原審裁定附表編號1、3、5犯罪日期欄所示，經審酌各案裁
    判，認為檢察官之聲請為正當。並說明附表編號1至4所示罪
    刑前定應執行刑，與附表編號5所示之罪刑合併定應執行之
    刑，除不得逾越刑法第51條第5款所定界限外，亦不得重於
    曾定應執行刑加計其他宣告刑之總和。於斟酌受刑人各次犯
    罪之時間、情節、行為次數、行為方式、法益侵害情況、所
    犯罪名及罪質異同、加重效益，對於受刑人所犯數罪為整體
    非難評價，於不逾越內、外部界限之範圍內，就有期徒刑部
    分，裁定應執行有期徒刑8年，在其中最長期（即附表編號1
    至4前曾定應執行刑有期徒刑5年）以上，合計有期徒刑10年
    6月（5年＋5年6月＝10年6月）以下；罰金部分，裁定應執行
    罰金13萬元，在其中最多額（即附表編號1至4曾定應執行刑
    罰金7萬元）以上，合計罰金17萬元（7萬元＋10萬元＝17萬元
    ）以下，並未逾越刑法第51條第5款、第7款及刑事訴訟法第
    370條所規定之法律外部性界限，且已審酌受刑人犯罪情節
    、態樣、行為次數、犯罪時間，對於所犯共5罪已做整體評
    價，考量刑罰經濟，賦予受刑人相當程度的恤刑利益，無濫
    用裁量權，亦無明顯違背公平、比例原則或整體法律秩序之
    理念（即法律之內部性界限），核屬定應執行刑裁量職權之
    適法行使，難謂與比例原則、平等原則、罪責相當原則及重
    複評價禁止原則有違，亦無與社會法律情感不符之情，經核
    尚無違誤。至受刑人抗告主張對於各次犯行均坦承不諱，深
    感悔悟，及祖母年邁、子女求學中等家庭生活與經濟狀況等
    情，於個別犯罪量處刑罰時已斟酌在內，尚非法院定應執行
    刑時之審酌事項。
五、綜上，原審以檢察官定應執行刑之聲請為正當，就附表所示
    各罪裁定受刑人應執行有期徒刑8年、罰金13萬元，核屬法
    院定應執行刑裁量職權之適法行使，並無裁量權濫用，亦無
    違反比例原則、平等原則、罪責相當原則及重複評價禁止原
    則等情形。受刑人抗告意旨未具體指摘原裁定有何違法或不
    當，純就法院裁量職權之行使，任意指摘原裁定不當，為無
    理由，應予駁回。
據上論斷，依刑事訴訟法第412條，裁定如主文。
中　　華　　民　　國　　110 　年　　12　　月　　30　日
                  刑事第六庭  審判長法　官  張瑛宗
                                    法　官  李秋瑩
                                    法　官  林逸梅
以上正本證明與原本無異。
如不服本裁定，應於收受送達後五日內向本院提出再抗告狀。
                                    書記官  施淑華
中　　華　　民　　國　　110 　年　　12　　月　 30　日　
【附表：受刑人廖偉博定應執行刑案件一覽表】
編　            　號  1 2 3 罪　            　名  非法持有可發射子彈具殺傷力之改造手槍 共同毀損他人物品 非法持有可發射金屬具殺傷力之槍枝 宣       告       刑  有期徒刑3年，併科罰金新臺幣50,000元，罰金如易服勞役，以新臺幣1,000元折算1日 有期徒刑3月，如易科罰金，以新臺幣1,000元折算1日 有期徒刑3年，併科罰金新臺幣30,000元，罰金如易服勞役，以新臺幣1,000元折算1日 犯    罪    日    期  106年間某日起至108年2月26日為警查獲時止（聲請書誤載為108年2月26日，應予更正） 108年7月11日 108年2月間過年後某日起至108年9月24日為警查獲時止（聲請書誤載為108年9月24日，應予更正） 偵查(自訴)機關 年　度　案　號  雲林地檢108年度偵字第1454號 雲林地檢109年度調偵字第224號 雲林地檢108年度偵字第7714號 最　後 事實審 法　　院 臺灣雲林地方法院 臺灣雲林地方法院 臺灣雲林地方法院  案　　號 108年度訴字第617號 109年度虎簡字第161號 109年度重訴字第7號  判決日期 108年11月27日 109年6月23日 110年1月20日 確　定 判　決 法　　院 臺灣雲林地方法院 臺灣雲林地方法院 臺灣雲林地方法院  案　　號 108年度訴字第617號 109年度虎簡字第161號 109年度重訴字第7號  判決日期 109年4月10日 （撤回上訴） 109年7月28日 110年2月23日  備               註   雲林地檢109年度執字第1231號（雲林地檢110年度執更字第542號） 雲林地檢109年度執字第2608號（雲林地檢110年度執更字第542號） 雲林地檢110年度執字第608號（雲林地檢110年度執更字第542號）   編號1至4，前經原審法院以110年度聲字第357號裁定就有期徒刑部分，定應執行有期徒刑5年；就罰金部分，定應執行罰金新臺幣70,000元，如易服勞役，以新臺幣1,000元折算1日確定。   

編　            　號  4 5 罪　            　名  恐嚇危害安全 非法持有爆裂物 宣       告       刑  有期徒刑4月，如易科罰金，以新臺幣1,000元折算1日 有期徒刑5年6月，併科罰金新臺幣100,000元，罰金如易服勞役，以新臺幣1,000元折算1日 犯    罪    日    期  108年9月10日 108年間某日起至109年1月18日為警查獲時止（聲請書誤載為109年1月18日，應予更正） 偵查(自訴)機關 年　度　案　號  雲林地檢108年度偵字第7714號 雲林地檢109年度偵字第781號 最　後 事實審 法　　院 臺灣雲林地方法院 臺灣雲林地方法院  案　　號 109年度重訴字第7號 109年度訴字第668號  判決日期 110年1月20日 110年8月6日 確　定 判　決 法　　院 臺灣雲林地方法院 臺灣雲林地方法院  案　　號 109年度重訴字第7號 109年度訴字第668號  判決日期 110年2月23日 110年8月31日  備               註   雲林地檢110年度執字第609號（雲林地檢110年度執更字第542號） 雲林地檢110年度執字第2158號   編號1至4，前經原審法院以110年度聲字第357號裁定就有期徒刑部分，定應執行有期徒刑5年；就罰金部分，定應執行罰金新臺幣70,000元，如易服勞役，以新臺幣1,000元折算1日確定。